臺灣臺北地方法院交通事件裁定　　　　 95年度交聲字第990號
原處分機關　臺北市交通事件裁決所
異　議　人
即受處分人　甲○○
上列受處分人因違反道路交通管理處罰條例案件，對於臺北市交
通事件裁決所95年10月11日所為之裁決（北市裁二字第裁22-AEB
931730號），聲明異議，本院裁定如下：
    主  文
異議駁回。
    理  由
一原處分機關處分理由略以：異議人即受處分人甲○○於民國九
  十五年九月六日下午三點三十五分，於臺北市○○路與文林路
  口，路面繪製紅線，禁止臨時停車之處所，將817-CU號營業用
  小客車停放該處，為臺北市政府警察局警員舉發（北市警交大
  字第AEB931730 號），因而認違反道路交通管理處罰條例第五
  十六條第一項第一款規定，裁處罰鍰新臺幣（下同）九百元。
二異議理由略以：違規單據記載之車牌號碼是817-CV，並非其所
  有，亦未於罰單上簽名，舉發單位應提出違規照片等語。
三法院判斷
(一)汽車駕駛人在設有禁止臨時停車標誌、標線處或交岔路口臨時
  停車者，處新臺幣三百元以上六百元以下罰鍰，在禁止臨時停
  車處所停車或在設有禁止停車標誌、標線之處所停車者，處新
  臺幣六百元以上一千二百元以下罰鍰，道路交通管理處罰條例
  第五十五條第二款、第三款、第五十六條第一項第一款分別定
  有明文。又紅實線設於路側，用以禁止臨時停車，道路交通標
  誌標線號誌設置規則第一百四十九條第一項第一款第五點亦規
  定甚詳。另公務員基於職務上權力，依法就特定之具體事件所
  為具公法上效果之單方行政行為，稱為行政處分。立法者為避
  免公務員之一切行政行為均需預留證據以證其實，則國家行政
  勢必窒礙難行，因此賦予行政機關制定違反道路交通事件統一
  裁罰標準及處理細則，使執勤警員得當機處分，以維護交通秩
  序、安全；基於公務員為公法上行為具有公信力之原則，該行
  政處分及據以處分之事實當可被推定為真正，此與民事訴訟法
  第三百五十五條第二項：「文書依其程式及意旨得認作公文書
  者，推定其為真正」之情形相類似，刑事訴訟法就犯罪證據有
  關之規定中，與屬行政秩序罰之交通違規裁罰本質不合之部分
  ，自不在準用之列（臺灣高等法院八十五年度交抗字第一八五
  號裁定參照）。
(二)證人即舉發本件違規事件之警員陳智豐到庭證稱：「當天我去
  違規現場執行交通指揮勤務，被舉發的車輛停在中正路往三重
  方向與文林路交叉口的紅線上，在交叉路口十公尺內，大概停
  了五分鐘以上，我才走過去，沒看到駕駛人，就在那裡等，駕
  駛從旁邊跑過來後，我才填單告發。對方口氣不是很好，所以
  我事先做好錄音準備。」等語，並庭呈錄音帶一卷。經本院當
  庭勘驗錄音帶內容，顯示當時一名駕駛人向證人爭執自己乃剛
  剛才停車，為何要被開單，持續約三、四分鐘。異議人雖稱不
  清楚前述對話是否為自己所言，然依異議人提出於原處分機關
  之陳情書內容觀之，異議人於陳情書內坦承自己於舉發通知單
  所載時間、地點有臨時停車之行為，並認警員未先勸離，執法
  過嚴，請求從輕量處等情，足認異議人確有於前述時地停車之
  事實，所辯舉發通知單上所載車號錯誤及其未於中正路與文林
  路交叉路口停車等辯解，顯屬虛妄。異議人身為營業小客車駕
  駛人，明知繪有紅線路段禁止停放汽車，卻執意停放，而違反
  前述規定，警員依其裁量權限舉發異議人之違規行為，原處分
  機關之裁處並無不當，本件異議為無理由，應予駁回。
四依道路交通管理處罰條例第八十七條第二項，道路交通案件處
  理辦法第十九條，裁定如主文。
中　　華　　民　　國　　96　　年　　1 　　月　　10　　日
　　　　　　　　　　　　　交通法庭法　官　邱蓮華
上正本證明與原本無異。
如不服本裁定應於送達後5日內向本院提出抗告狀。
                                  書記官  王黎輝
中　　華　　民　　國　　96　　年　　1　 　月　　15　　日
